臺灣橋頭地方法院刑事裁定
111年度聲字第1080號
聲  請  人  臺灣橋頭地方檢察署檢察官
受  刑  人  王世宏




上列聲請人因受刑人數罪併罰有二裁判以上，聲請定其應執行之
刑（111年度執聲字第757號 ），本院裁定如下：    
    主  文
王世宏所犯如附表所示之叁拾罪，所處各如附表所示之刑，應執
行有期徒刑柒年貳月。
    理　由
一、聲請意旨略以：本件受刑人王世宏因犯詐欺等30罪，經法院
    分別判決確定如附表所示之刑，經受刑人聲請依刑法第501
    條、第53條、第51條第5款之規定，定其應執行之刑，爰依
    刑事訴訟法第477條第1項之規定，聲請裁定等語。
二、按依刑法第53條所定，應依刑法第51條第5款規定定其應執
    行之刑者，由該案犯罪事實最後判決之法院之檢察官，聲請
    該法院裁定之，刑事訴訟法第477條第1項定有明文。查本件
    受刑人王世宏因犯如附表所示之詐欺等案件，其中如附表編
    號所示30所示之詐欺犯行，經本院於民國111年4月29日以10
    8年度訴字第240號判處有期徒刑1年6月，並於同年6月1日確
    定在案，而本院所為如附表編號30所示之判決，係為本件附
    表所示案件中最後審理事實諭知罪刑之法院，則揆諸上揭規
    定，本院自應有管轄權，先予敘明。
三、次按刑法第50條規定：「裁判確定前犯數罪者，併合處罰之
    。但有下列情形之一者，不在此限：一、得易科罰金之罪與
    不得易科罰金之罪。二、得易科罰金之罪與不得易服社會勞
    動之罪。三、得易服社會勞動之罪與不得易科罰金之罪。四
    、得易服社會勞動之罪與不得易服社會勞動之罪。前項但書
    情形，受刑人請求檢察官聲請定應執行刑者，依第51條規定
    定之。」，基此，如受刑人所犯之罪所處之刑於同時有得易
    科罰金、得易服社會勞動、不得易刑處分之情形，復符合裁
    判確定前犯數罪之規定者，自應經受刑人請求檢察官聲請定
    執行刑，始得併合處罰之，先予敘明。次按數罪併罰，有二
    裁判以上者，依刑法第51條之規定，定其應執行之刑；數罪
    併罰，分別宣告其罪之刑，宣告多數有期徒刑者，於各刑中
    之最長期以上，各刑合併之刑期以下，定其刑期，但不得逾
    30年，刑法第53條、第51條第5款分別定有明文。另數罪併
    罰，應依分別宣告其罪之刑為基礎，定其應執行刑，此觀刑
    法第51條規定自明，故一裁判宣告數罪之刑，雖曾經定其執
    行刑，但如再與其他裁判宣告之刑定其執行刑時，前定之執
    行刑當然失效，仍應以其各罪宣告之刑為基礎，定其執行刑
    ，不得以前之執行刑為基礎，以與後裁判宣告之刑，定其執
    行刑（最高法院著有59年度臺抗字第367 號裁定意旨可資為
    參）。再按法律上屬於自由裁量事項，尚非概無法律性之拘
    束，在法律上有其外部界限及內部界限。前者法律之具體規
    定，使法院得以具體選擇為適當裁判，此為自由裁量之外部
    界限。後者法院為自由裁量時，應考量法律之目的，法律秩
    序之理念所在，此為自由裁量之內部界限。法院為裁判時，
    二者均不得有所踰越。在數罪併罰而有二裁判以上，應定其
    應執行刑之案件，法院所為刑之酌定，固屬自由裁量事項，
    然對於法律之內、外部界限，仍均應受其拘束（最高法院分
    別著有91年度臺非字第32號、92年度臺非字第187號判決意
    旨可資參照）。又數罪併罰中之一罪，雖得易科罰金，若因
    與不得易科之他罪合併處罰結果而不得易科罰金時，原可易
    科部分所處之刑，毋庸為易科折算標準之記載（司法院大法
    官會議釋字第144號、第679號解釋意旨足資參照）。
四、查本件受刑人所犯如附表所示之詐欺等30罪，業經臺灣高雄
    地方法院(下稱雄院)、本院、臺灣高等法院高雄分院(下稱
    高雄高分院)及最高法院分別判處如附表所示之刑，並各於
    如附表所示之日期確定；其中如附表編號1至13所示之13罪
    ，經高雄高分院以108年度聲字第59號裁定定應執行有期徒
    刑5年3月確定；另如附表編號14至20所示之7罪，則經雄院
    以106年度訴字第555號定應執行有期徒刑3年(不得易科罰金
    )確定，及如附表編號21至30所示之10罪，經本院以108年度
    訴字第240號定應執行有期徒刑3年6月(不得易科罰金)確定
    等情，有臺灣高等法院被告前案紀錄表及相關刑事判決書( 
    即本院106年度訴字第192號、106年度易字第267號、108年
    度訴字第240號刑事判決、雄院106年度訴字第555、738號10
    6年度訴字第239號刑事判決、高雄高分院107年度上訴字第1
    025、1026、1027號、107年度上訴字第108號刑事判決、最
    高法院107年度台上字第4193號、108年度台上字第562號刑
    事判決、高雄高分院108年度聲字第59號刑事裁定) 各1份在
    卷可稽。其中如附表編號1至12、14至30所示之29罪所處之
    刑均為不得易科罰金，另如附表編號13所示之罪所處之刑則
    為得易科罰金，自合於刑法第50條第1項但書第1款所規定之
    情形，須經受刑人請求檢察官聲請定其應執行刑者，始得依
    刑法第51條之規定，定其應執行之刑。經查，本件受刑人業
    已具狀請求聲請人就如附表所示之30罪，向本院提出定應執
    行刑之聲請乙節，此有受刑人所提出之刑事聲請狀1份在卷
    可按( 見執聲卷第7頁) ；茲聲請人本件聲請定其應執行之
    刑，本院審核認其聲請為正當，爰依上揭說明，並審酌受刑
    人所犯如附表所示之30罪均為詐欺案件，罪名及罪質均相同
    ，犯罪手法、過程類似，及其各次犯罪時間接近，以及參酌
    限制加重、比例、平等及罪責相當原則，在上開外部性及內
    部性界限範圍內，裁定如主文所示之應執行刑。又受刑人所
    犯如附表編號13所示之罪，原得易科罰金，惟因與不得易科
    罰金之如附表編號1至12、14至30所示之29罪併合處罰之結
    果而不得易科罰金，揆以上開說明，本院自無庸為易科罰金
    折算標準之諭知，併此敘明。
據上論斷，依刑事訴訟法第477條第1項，刑法第53條、第50條第
2項、第51條第5款，裁定如主文。
中　　華　　民　　國　　111 　年　　10　　月　　27　　日
　                刑事第四庭      法　官  許瑜容
以上正本證明與原本無異。
如不服本裁定，應於收受裁定送達後5 日內，向本院提出抗告書
狀敘述抗告之理由抗告於臺灣高等法院高雄分院。
中　　華　　民　　國　　111 　年　　10　　月　　27　　日
                                  書記官  周素秋
附表：
編     號         1        2        3        4        5 罪     名  詐欺 詐欺 詐欺 詐欺 詐欺 宣 告  刑  有期徒刑1年5月 有期徒刑1年9月 有期徒刑1年4月 有期徒刑1年4月 有期徒刑1年4月 犯罪日期  106年2月4日 106年2月12日 106年1月11日 105年12月20日 106年1月中某日  最後事實審 法院 臺灣高等法院高雄分院 臺灣高等法院高雄分院 臺灣高等法院高雄分院 臺灣高等法院高雄分院 臺灣高等法院高雄分院  案號 107年度上訴字第108號等 107年度上訴字第108號等 107年度上訴字第108號等 107年度上訴字第108號等 107年度上訴字第108號等  判決日期 107年9月4日 107年9月4日 107年9月4日 107年9月4日 107年9月4日  確定判決 法院 最高法院 最高法院 最高法院 最高法院 最高法院  案號 107年度台上字第4193號 107年度台上字第4193號 107年度台上字第4193號 107年度台上字第4193號 107年度台上字第4193號  判決確定日期 107年11月21日 107年11月21日 107年11月21日 107年11月21日 107年11月21日 備     註  如附表編號1至13所示之13罪，業經高雄高分院以108年度聲字第59號裁定定應執行有期徒刑5年3月(不得易科罰金) 確定。     

編     號         6        7        8        9        10 罪     名  詐欺 詐欺 詐欺 詐欺 詐欺 宣 告  刑  有期徒刑1年4月 有期徒刑1年4月 有期徒刑1年6月 有期徒刑1年6月 有期徒刑1年8月 犯罪日期  106年3月2日 106年3月7日 105年11月28日 106年2月20日 106年1月13日  最後事實審 法院 臺灣高等法院高雄分院 臺灣高等法院高雄分院 臺灣高等法院高雄分院 臺灣高等法院高雄分院 臺灣高等法院高雄分院  案號 107年度上訴字第108號等 107年度上訴字第108號等 107年度上訴字第108號等 107年度上訴字第108號等 107年度上訴字第108號等  判決日期 107年9月4日 107年9月4日 107年9月4日 107年9月4日 107年9月4日  確定判決 法院 最高法院 最高法院 最高法院 最高法院 最高法院  案號 107年度台上字第4193號 107年度台上字第4193號 107年度台上字第4193號 107年度台上字第4193號 107年度台上字第4193號  判決確定日期 107年11月21日 107年11月21日 107年11月21日 107年11月21日 107年11月21日 備     註  如附表編號1至13所示之13罪，業經高雄高分院以108年度聲字第59號裁定定應執行有期徒刑5年3月(不得易科罰金) 確定。     

編     號         11        12        13        14       15 罪     名  詐欺 詐欺 詐欺 詐欺 詐欺 宣 告  刑  有期徒刑1年5月 有期徒刑1年5月 有期徒刑4月 有期徒刑1年8月 有期徒刑1年8月 犯罪日期  106年2月27日 106年1月間某日 103年7月某日 106年2月10日 106年2月23日  最後事實審 法院 臺灣高等法院高雄分院 臺灣高等法院高雄分院 臺灣高等法院高雄分院 臺灣高等法院高雄分院 臺灣高等法院高雄分院  案號 107年度上訴字第108號等 107年度上訴字第108號等 107年度上訴字第108號等 107年度上訴字第1025號等 107年度上訴字第1025號等  判決日期 107年9月4日 107年9月4日 107年9月4日 107年11月20日 107年11月20日  確定判決 法院 最高法院 最高法院 臺灣高等法院高雄分院 最高法院 最高法院  案號 107年度台上字第4193號 107年度台上字第4193號 107年度上訴字第108號等 108年度台上字第562號 108年度台上字第562號  判決確定日期 107年11月21日 107年11月21日 107年9月4日 108年3月21日 108年3月21日 備     註  如附表編號1至13所示之13罪，業經高雄高分院以108年度聲字第59號裁定定應執行有期徒刑5年3月(不得易科罰金) 確定。  得易科罰金。 如附表編號14至20所示之7罪，業經雄院以106年度訴字第555號定應執行有期徒刑3年(不得易科罰金)確定。  

編     號         16        17        18        19        20 罪     名  詐欺 詐欺 詐欺 詐欺 詐欺 宣 告  刑  有期徒刑1年8月 有期徒刑1年6月 有期徒刑1年6月 有期徒刑1年6月 有期徒刑1年5月 犯罪日期  106年2月25日 106年3月7日 105年10月間 106年2月底 105年10月30日  最後事實審 法院 臺灣高等法院高雄分院 臺灣高等法院高雄分院 臺灣高等法院高雄分院 臺灣高等法院高雄分院 臺灣高等法院高雄分院  案號 107年度上訴字第1025號等 107年度上訴字第1025號等 107年度上訴字第1025號等 107年度上訴字第1025號等 107年度上訴字第1025號等  判決日期 107年11月20日 107年11月20日 107年11月20日 107年11月20日 107年11月20日  確定判決 法院 最高法院 最高法院 最高法院 最高法院 最高法院  案號 108年度台上字第562號 108年度台上字第562號 108年度台上字第562號 108年度台上字第562號 108年度台上字第562號  判決確定日期 108年3月21日 108年3月21日 108年3月21日 108年3月21日 108年3月21日 備     註  如附表編號14至20所示之7罪，業經雄院以106年度訴字第555號定應執行有期徒刑3年(不得易科罰金)確定。     

編     號         21        22        23        24        25 罪     名  詐欺 詐欺 詐欺 詐欺 詐欺 宣 告  刑  有期徒刑1年3月 有期徒刑1年2月 有期徒刑1年2月 有期徒刑1年2月 有期徒刑1年2月 犯罪日期  106年3月初 106年1月間 106年2月27日 106年3月4日 106年2月間  最後事實審 法院 臺灣橋頭地方法院 臺灣橋頭地方法院 臺灣橋頭地方法院 臺灣橋頭地方法院 臺灣橋頭地方法院  案號 108年度訴字第240 號 108年度訴字第240 號 108年度訴字第240 號 108年度訴字第240 號 108年度訴字第240 號  判決日期 111年4月29日 111年4月29日 111年4月29日 111年4月29日 111年4月29日  確定判決 法院 臺灣橋頭地方法院 臺灣橋頭地方法院 臺灣橋頭地方法院 臺灣橋頭地方法院 臺灣橋頭地方法院  案號 108年度訴字第240 號 108年度訴字第240 號 108年度訴字第240 號 108年度訴字第240 號 108年度訴字第240 號  判決確定日期 111年6月1日 111年6月1日 111年6月1日 111年6月1日 111年6月1日 備     註  如附表編號21至30所示之10罪，業經本院以108年度訴字第240號定應執行有期徒刑3年6月(不得易科罰金)確定。     

編     號         26        27        28        29       30 罪     名  詐欺 詐欺 詐欺 詐欺 詐欺 宣 告  刑  有期徒刑1年1月 有期徒刑1年1月 有期徒刑1年 有期徒刑1年 有期徒刑1年6月 犯罪日期  105年10月間 106年2月初 106年1月13日 106年2月24日 105年11月29日  最後事實審 法院 臺灣橋頭地方法院 臺灣橋頭地方法院 臺灣橋頭地方法院 臺灣橋頭地方法院 臺灣橋頭地方法院  案號 108年度訴字第240 號 108年度訴字第240 號 108年度訴字第240 號 108年度訴字第240 號 108年度訴字第240 號  判決日期 111年4月29日 111年4月29日 111年4月29日 111年4月29日 111年4月29日  確定判決 法院 臺灣橋頭地方法院 臺灣橋頭地方法院 臺灣橋頭地方法院 臺灣橋頭地方法院 臺灣橋頭地方法院  案號 108年度訴字第240 號 108年度訴字第240 號 108年度訴字第240 號 108年度訴字第240 號 108年度訴字第240 號  判決確定日期 111年6月1日 111年6月1日 111年6月1日 111年6月1日 111年6月1日 備     註  如附表編號21至30所示之10罪，業經本院以108年度訴字第240號定應執行有期徒刑3年6月(不得易科罰金) 確定。